【裁判字號】    98,上易,895
【裁判日期】    981222
【裁判案由】    詐欺
【裁判全文】
臺灣高等法院高雄分院刑事判決         98年度上易字第895號
上  訴  人  臺灣高雄地方法院檢察署檢察官
上  訴  人
即  被  告  Ｍ○○
選任辯護人  洪仁杰律師
被      告  辰○○
被      告  庚○○
被      告  Ｂ○○
被      告  Ｃ○○
                    現於臺灣高雄女子監獄
被      告  Ｄ○○
被      告  戊○○
被      告  乙○○
上列上訴人因被告詐欺案件，不服臺灣高雄地方法院97年度易字
第963 號中華民國98年9 月15日第一審判決（起訴案號：臺灣高
雄地方法院檢察署97年度偵字第19752 號），提起上訴，本院判
決如下：
     主  文
原判決關於Ｍ○○附表二6 至12、21、30、33至34、36至37所示
有罪（即原審判決附表二編號6 至12、21、30、33至34、36至37
部分）暨定應執行刑部分撤銷。
Ｍ○○上開撤銷部分均無罪。
其他上訴駁回（即Ｍ○○原審判決附表二編號13至20、22至29、
31至32、35有罪部分及辰○○、庚○○、Ｂ○○、Ｃ○○、Ｄ○○、戊○○、乙○○原審判決有罪部分）。
Ｍ○○上訴駁回部分所處之刑（即原審判決書附表二編號13至20
、22至29、31至32、35）應執行有期徒刑柒月，如易科罰金，以
新台幣壹仟元折算壹日。扣案如附表三所示之物均沒收。
    事  實
一、戊○○、Ｂ○○、Ｃ○○、吳柏修（另案審結）共同意圖為
    自己不法之所有，基於詐欺取財之犯意聯絡，自民國96年12
    月間起，以吳柏修為首，在雅虎奇摩拍賣網站上進行詐騙，
    由吳柏修負責主要拍賣帳號之申請認證、刊登拍賣商品訊息
    、接聽買家電話、提領詐騙所得及指揮詐騙分工，戊○○則
    負責部分拍賣帳號之申請認證、刊登拍賣商品訊息、接聽買
    家電話及蒐集詐騙所需之存摺、提款卡、電話SIM 卡及信用
    卡資料，並責由Ｃ○○轉向他人收購該等資料，Ｂ○○另負
    責載送吳柏修外出上網詐騙或提領詐騙所得。辰○○、庚○○、Ｄ○○自97年1 月間起加入上開詐騙集團，Ｍ○○自97
    年2 月間起加入上開詐騙集團，均基於前開共同之犯意聯絡
    ，由辰○○分擔蒐集詐騙所需之存摺、提款卡、電話SIM 卡
    、信用卡資料及提領詐騙所得，Ｍ○○則依戊○○之指示，
    庚○○依辰○○、戊○○之指示，分別轉向他人收購該等資
    料，庚○○亦負責領取詐騙所得，並指示Ｄ○○在其所任職
    之千越加油站，抄取客戶信用卡卡號、有效日期及認證號碼
    等信用卡資料。另乙○○意圖為自己不法之所有，基於幫助
    詐欺取財之犯意，提供吳經國所申請如附表一編號32之門號
    0000000000號電話SIM 卡予戊○○。吳柏修、戊○○並以前
    開取得之信用卡號碼供申請網站拍賣帳號認證使用，在雅虎
    奇摩拍賣網站上開立帳號，再以電話SIM 卡作為與買家聯絡
    交易使用，金融帳戶資料作為與網路買家交易匯款使用，其
    等均無交付拍賣商品之真意，卻仍由吳柏修、戊○○透過前
    開拍賣帳號刊登拍賣3C產品、油票、禮券等商品之訊息，向
    不特定之網路交易人詐稱得競標取得拍賣之商品，致附表一
    所示之巳○○、亥○○等多人，因見上開拍賣物品網頁及照
    片，誤信確有上述貨品出售予以競標得標後，吳柏修、戊○○復以前開SIM 卡門號與買家聯絡，致買家陷於錯誤，而將
    拍定款匯至吳柏修、戊○○指定之匯款帳戶內，再由Ｂ○○
    獨自前往或搭載吳柏修前往或由庚○○前往領取詐得之款項
    （被害人、詐騙時間、詐騙雅虎帳號、詐騙行動電話、詐騙
    之銀行帳號、詐騙商品及金額均如附表一所示），並由吳柏
    修、戊○○分配詐騙所得，嗣因買家屢次聯繫，仍未取得拍
    得商品，始知受騙，為警於97年4 月25日持搜索票至吳柏修
    、辰○○及Ｂ○○位於臺南市○○路○ 段400 巷21號6 樓之
    住處，戊○○位於高雄縣茄萣鄉○○路○ 段41號，庚○○位
    於臺南縣永康市○○路703 巷87號、Ｍ○○位於臺南市○區
    ○○路162 巷10號及Ｃ○○位於高雄縣路竹鄉○○路87之17
    號之住處當場查獲，並扣得如附表四所示之物品。
二、案經高雄市政府警察局移送臺灣高雄地方法院檢察署檢察官
    偵查起訴，及臺北市政府警察局北投分局報告臺灣士林地方
    法院檢察署檢察官偵查後移送併案審判。
    理  由
甲、程序事項:
一、按刑事訴訟法第158 條之3 規定：「證人、鑑定人依法應具
    結而未具結者，其證言或鑑定意見，不得作為證據。」所謂
    「依法應具結而未具結者」，係指檢察官或法官依刑事訴訟
    法第175 條之規定，以證人身分傳喚被告以外之人（證人、
    告發人、告訴人、被害人、共犯或共同被告）到庭作證，或
    雖非以證人身分傳喚到庭，而於訊問調查過程中，轉換為證
    人身分為調查時，此時其等供述之身分為證人，則檢察官、
    法官自應依本法第186 條有關具結之規定，命證人供前或供
    後具結，其陳述始符合第158 條之3 之規定，而有證據能力
    。若檢察官或法官非以證人身分傳喚而以告發人、告訴人、
    被害人或共犯、共同被告身分傳喚到庭為訊問時（例如刑事
    訴訟法第71條、第219 條之6 第2 項、第236 條之1 第1 項
    、第248 條之1 、第271 條第2 項、第271 條之1 第1 項）
    ，其身分既非證人，即與「依法應具結」之要件不合，縱未
    命其具結，純屬檢察官或法官調查證據職權之適法行使，當
    無違法可言。而前揭不論係本案或他案在檢察官面前作成未
    經具結之陳述筆錄，係屬被告以外之人於偵查中向檢察官所
    為之陳述，本質上屬於傳聞證據，基於保障被告在憲法上之
    基本訴訟權，除該被告以外之人死亡、身心障礙致記憶喪失
    或無法陳述、滯留國外或所在不明而無法傳喚或傳喚不到、
    或到庭後拒絕陳述等情形外，如已經法院傳喚到庭具結而為
    陳述，並經被告之反對詰問，前揭非以證人身分而在檢察官
    面前未經具結之陳述筆錄，除顯有不可信之情況者外，得為
    證據，並應於判決內敘明其符合傳聞證據例外之理由；又前
    揭非以證人之身分在審判中之陳述筆錄，倘該被告以外之人
    已經法院以證人身分傳喚到庭並經具結作證，且由被告為反
    對詰問，或有前揭傳喚不能或詰問不能之情形外，該未經具
    結之陳述筆錄因屬審判上之陳述，自有證據能力；若係在另
    案法官面前作成之陳述筆錄，本質上亦屬傳聞證據，自得依
    本法第159 條之1 第1 項之規定，認有證據能力，不能因陳
    述人未經具結，即一律適用本法第158 條之3 之規定，排除
    其證據能力（最高法院96年度臺上字第3527號判決可資參照
    ）。本件同案被告吳柏修於原審準備程序中向法官所為之陳
    述，係法官以被告身份傳喚其到庭訊問，依前揭說明，並非
    「依法應具結」而未具結者，仍屬被告以外之人向法官所為
    之陳述，本質上為傳聞證據，且同案被告吳柏修於原審審理
    中經傳喚、拘提均未到庭，此有吳柏修傳票之送達證書、臺
    南地方法院檢察署之拘提結果回函資料在卷可查（原審一卷
    第84、104 頁），而有傳喚不到之情形，是其於原審準備程
    序中向法官所為之陳述，自有證據能力。
二、按被告以外之人於審判外之陳述，雖不符刑事訴訟法第159
    條之1 至第159 條之4 之規定，而經當事人於審判程序同意
    作為證據，法院審酌該言詞陳述或書面陳述作成時之情況，
    認為適當，亦得為證據，當事人、代理人或辯護人於法院調
    查證據時，知有第159 條第1 項不得為證據之情形，而未於
    言詞辯論終結前聲明異議者，視為有前項之同意，刑事訴訟
    法第159 條之5 定有明文。本件證人即共同被告戊○○、Ｂ
    ○○、Ｃ○○、辰○○、庚○○、Ｄ○○、Ｍ○○、乙○○
    及同案被告吳柏修於警詢中之陳述，對於其自身以外之共同
    被告而言，均屬被告以外之人於審判外之言詞陳述，又卷附
    搜索扣押筆錄、扣押物品目錄表，亦屬被告以外之人於審判
    外之書面陳述，然當事人對於上開證據方法之證據能力均表
    示不爭執，本院審酌前開審判外之言詞或書面陳述於作成時
    之情況，並無違法不當或證明力明顯過低之瑕疵，應得作為
    證據。
三、通訊監察之譯文，係員警於審判外將監聽所得資料以現譯方
    式整理後予以記錄而得，本質上屬於被告以外之人於審判外
    之書面陳述，為傳聞證據。惟所謂被告以外之人於審判外之
    陳述，係指被告以外之人就其曾經參與或見聞之事實，事後
    追憶並於審判外為陳述者而言。國家基於犯罪偵查之目的，
    對被告或犯罪嫌疑人進行通訊監察，乃係以監控與過濾受監
    察人通訊內容之方式，蒐集對其有關之紀錄，並將該紀錄予
    以查扣，作為認定犯罪與否之證據，屬於刑事訴訟上強制處
    分之一種，而監聽係通訊保障及監察法第13條第1 項所定通
    訊監察方法之一，司法警察機關依法定程式執行監聽取得之
    錄音，係以錄音設備之機械作用，真實保存當時通訊之內容
    ，如通訊一方為受監察人，司法警察在監聽中蒐集所得之通
    訊者對話，若其通話本身即係被告進行犯罪中構成犯罪事實
    之部分內容，自與所謂「審判外之陳述」無涉，應不受傳聞
    法則之規範，當然具有證據能力。至司法警察依據監聽錄音
    結果予以翻譯而製作之監聽譯文，屬於文書證據之一種，於
    被告或辯護人對其譯文之真實性發生爭執或有所懷疑時，法
    院固應依刑事訴訟法第165 條之1 第2 項規定，以適當之設
    備，顯示該監聽錄音帶之聲音，以踐行調查證據之程式，俾
    確認該錄音聲音是否為通訊者本人及其內容與監聽譯文之記
    載是否相符，或傳喚該通訊者為證據調查。倘被告或訴訟關
    係人對該通訊監察譯文之真實性並不爭執，即無勘驗辨認其
    錄音聲音之調查必要性（最高法院97年度臺上字第2272號判
    決）。經查，本件卷附通訊監察作業譯文表（警二卷第233
    至392 頁），被告及其辯護人對其真實性並不爭執，即無勘
    驗辨認其錄音聲音之調查必要性，本院於審判程式亦已踐行
    提示監聽譯文供當事人辨認並告以要旨，使其表示意見等程
    式並為辯論，且檢察官係依行為時之通訊保障及監察法核發
    通訊監察書，此有臺灣高雄地方法院檢察署97年雄聲監字第
    685 、520 、737 、489 號通訊監察書暨門號附表在卷可稽
    （警一卷407 至418 頁），再由司法警察執行通訊監察，是
    其監聽錄音蒐證程式應屬合法。且觀諸其譯文內容，均標明
    通話雙方之電話號碼、通話日期及時間，記載被告間關於本
    件詐欺犯行之通話內容，符合監聽之合法性及譯文之功能性
    。足認上開通訊監察譯文為真正，自具有證據能力，而得為
    認定犯罪事實之依據。
四、卷附之匯出匯款回條、匯款收執聯、匯款執據、匯款委託書
    、匯款申請書、存款憑條、交易明細表、受理刑事案件報案
    三聯單、受理各類案件紀錄表、內政部警政署反詐騙諮詢專
    線紀錄表等之物證，均與本案事實具有自然關聯性，復屬書
    證、物證性質，且查無事證足認有違背法定程式或經偽造、
    變造所取得之情事，公訴人及被告、辯護人對此部分之證據
    能力亦不爭執，均認有證據能力。
乙、實體事項:
《壹》、有罪部分
一、訊據被告Ｂ○○、辰○○、Ｄ○○、庚○○、戊○○、Ｃ○○、Ｍ○○（兼上訴人）、乙○○對於上揭從事分工詐騙之
    各項事實均坦承不諱，次查:
（一）被告戊○○、Ｂ○○、Ｃ○○及另案被告吳柏修自96年12
      月間起，辰○○、庚○○、Ｄ○○自97年1 月間起，Ｍ○○自97年2 月間起，推由Ｃ○○、Ｍ○○、辰○○、庚○○、Ｄ○○等人提供存摺、提款卡、電話SIM 卡及信用卡
      資料，再由吳柏修、戊○○以前開信用卡號碼供申請網站
      拍賣帳號認證使用，在雅虎奇摩拍賣網站上開立帳號，以
      前開電話SIM 卡作為與買家聯絡交易使用及前開金融帳戶
      資料作為與網路買家交易匯款使用，其等均無交付拍賣商
      品之真意，卻仍由吳柏修、戊○○透過前開拍賣帳號刊登
      拍賣3C產品、油票、禮券等商品之訊息，向不特定之網路
      交易人詐稱得競標取得拍賣之商品，致鄭凱勝、Ｅ○○、
      丁蒨雯、亥○○等多人因見上開拍賣物品網頁及照片，誤
      信確有上述貨品出售予以競標得標後，吳柏修、戊○○復
      以前開SIM 卡門號與買家聯絡，致買家陷於錯誤而將拍定
      款匯至吳柏修、戊○○指定之匯款帳戶內，再由Ｂ○○負
      責搭載吳柏修或獨自前往或由庚○○前往領取詐得之款項
      （被害人、詐騙時間、詐騙雅虎帳號、詐騙行動電話、詐
      騙之銀行帳號、詐騙商品及金額均如附表一所示）之事實
      ，業據證人即被害人未○○、王董慧、黃○○、酉○○、
      Ｇ○○、子○○、Ａ○○、辛○○、天○○、Ｋ○○、己○○、王昭弘、壬○○、癸○○、戌○○、Ｌ○○、玄○○、地○○、午○○、申○○、寅○○、Ｈ○○、楊淳資
      、宇○○、亥○○、甲○○、Ｉ○○、丁○○、Ｊ○○、
      宙○○、丙○○、丑○○、Ｆ○○、卯○○等多人警詢中
      證述其等遭網路詐騙之情節屬實；並經證人即另案被告吳
      柏修於警詢中證稱：我利用信用卡資料、行動電話人頭卡
      、人頭帳戶上網向雅虎申請帳號並刊登賣場，等待買家撥
      打賣場所留下之聯絡電話，或回答賣場中的問與答，與買
      家達成協議後提供買家人頭帳戶匯款進來，實際上並沒有
      商品賣給買家進行詐騙等語（警一卷第28頁），證人即共
      同被告戊○○於警詢中證稱：吳柏修帶我去網咖教我拍賣
      帳號認證及刊登拍賣商品之操作模式，先上網申請奇摩帳
      號，用信用卡資料認證，再利用已經準備好的拍賣商品資
      料完整刊登上去，等有人下標後打我們準備好的行動電話
      人頭卡，聯絡有關匯款帳號、金額、寄件人姓名、地址等
      資料，並請對方匯款後再打電話來通知，但是沒有寄商品
      過去給對方等語（警一卷第74頁）。且另案被告吳柏修復
      於原審準備程序中陳稱：起訴書附表編號8 之帳號BOSCO9
      564 、Q WE8626，編號24之帳號24OWJOJEKSE154WRT（即
      本判決附表一編號8 、22），我沒有印象，其餘我認罪，
      帳號24OWJOJEKSE154WRT 是戊○○的，帳號BOSCO9564 也
      可能是戊○○的等語（原審一卷第157 頁），又證人即共
      同被告戊○○於本院準備程序中自陳：起訴書附表編號8
      之帳號BOSC O 9564 是我申請的，編號24之帳號24OWJOJE
      KSE154WRT 是我的，網頁內容是我做的等語（原審一卷第
      246 頁），足見本件附表一所示之詐騙帳號均係吳柏修、
      戊○○兩人分工刊登無訛。又證人即共犯吳柏修、戊○○
      、辰○○、庚○○、Ｄ○○、Ｃ○○於警詢中證述其等之
      分工模式明確（詳後述），並有如附表一證據欄所示之AT
      M 轉帳交易明細、人頭帳戶交易明細、相關匯款憑證及網
      路得標頁面附卷可參，且有戊○○持有之門號0000000000
      號、Ｃ○○持有之門號0000000000號、辰○○持有之門號
      0000000000號、吳柏修持有之門號0000000000號之通訊監
      察譯文在卷可憑（警一卷第419 至589 、601 至721 頁）
      ，此部分事實足堪認定。
（二）而被告等人之行為分工模式，業據證人即共同被告戊○○
      於警詢中證稱：詐騙集團是以吳柏修為首進行詐騙工作，
      吳柏修做奇摩拍賣帳號申請及認證、刊登奇摩拍賣商品資
      料、接聽被詐騙人打來的電話，辰○○、Ｍ○○、庚○○
      、Ｃ○○提供人頭帳簿、人頭電話及信用卡資料，我所知
      道Ｃ○○前後提供信用卡資料3 至4 筆、人頭電話3 支、
      人頭帳簿2 至3 本，Ｍ○○前後提供信用卡資料2 筆、人
      頭電話2 支、人頭帳簿1 本，庚○○前後提供信用卡資料
      2 筆、人頭電話1 支、人頭帳簿1 本，他們私底下另外拿
      給吳柏修的，我就不知道有多少，吳柏修教我拍賣帳號認
      證及刊登拍賣商品之操作模式，我有幫吳柏修做奇摩拍賣
      帳號認證信用卡資料，也有自己做奇摩拍賣帳號申請及認
      證、刊登奇摩拍賣商品資料、並接聽被詐騙人打來的電話
      等語（警一卷第75至76頁）。證人即共同被告Ｂ○○於警
      詢中證稱：吳柏修負責刊登網路詐騙賣場及提領詐騙所得
      ，戊○○負責詐騙賣場認證，辰○○負責收購賣場認證所
      需資料、詐騙所需的人頭帳戶及電話卡，庚○○負責幫辰
      ○○及吳柏修收購賣場認證所需資料、詐騙所需的人頭帳
      戶及電話卡，我負責載送吳柏修去網咖刊登詐騙賣場、提
      領詐騙金額等語（警一卷第51頁）。證人即共同被告辰○○於警詢中證稱：吳柏修做網拍詐欺、領詐騙所得，Ｂ○○有時負責領錢，主要載吳柏修出去及去網咖詐騙，我跟
      庚○○收購金融帳戶、人頭電話卡及申請拍賣帳號用的信
      用卡認證資料等語（警一卷第5 頁）。證人即共同被告庚○○於警詢中證稱：吳柏修負責上網刊登拍賣、接聽詐騙
      電話及提領詐欺所得之贓款，Ｂ○○負責載吳柏修出入，
      辰○○負責找人頭銀行帳戶、電話卡、信用卡資料等詐欺
      所需物品，以提供給吳柏修去做網路詐欺使用，戊○○負
      責幫吳柏修申請雅虎拍賣帳號及帳號認證供吳柏修詐欺之
      用，我負責幫他們去找人頭電話卡、人頭金融帳簿、提款
      卡、信用卡資料等東西給該吳柏修為首的詐欺集團使用，
      信用卡資料是跟在加油站打工的朋友Ｄ○○拿等語（警一
      卷第123 至124 、126 頁）。證人即共同被告Ｄ○○於警
      詢中證稱：我提供我之前任職的千越加油站客戶信用卡資
      料給庚○○，庚○○教我抄信用卡正面16個數字、有效日
      期、姓名、後三碼等資料，如果有加油顧客使用刷卡繳費
      時，我會將顧客的信用卡等資料抄在空白的紙上或是將信
      用卡簽帳單上的資料抄下來，庚○○叫我平常先將信用卡
      資料抄下來，他如果有需要時會再跟我講，我總共陸陸續
      續提供7 、8 次左右等語（警二卷第162 至163 頁）。證
      人即共同被告Ｃ○○於原審審理中證稱：我有先後拿SIM
      卡、帳戶存摺及提款卡給戊○○等語（原審二卷第113 頁
      ）。證人即共同被告Ｍ○○於警詢中證稱：戊○○打電話
      拜託我幫他找金融帳戶給他，詳細數目我忘了等語（警一
      卷第148 頁）；足認本件詐行係以吳柏修為首，在雅虎奇
      摩拍賣網站上進行詐騙，由吳柏修負責主要拍賣帳號之申
      請認證、刊登拍賣商品訊息及接聽買家電話、提領詐騙所
      得及指揮詐騙分工，戊○○則負責部分拍賣帳號之申請認
      證、刊登拍賣商品訊息、接聽買家電話，及蒐集詐騙所需
      之存摺、提款卡、電話SIM 卡及信用卡資料，並責由Ｃ○○轉向他人收購該等資料，Ｂ○○另負責載送吳柏修外出
      上網詐騙或提領詐騙所得，辰○○分擔蒐集詐騙所需之存
      摺、提款卡、電話晶片卡及信用卡資料，Ｍ○○則依戊○○之指示，庚○○依辰○○、戊○○之指示，分別轉向他
      人收購該等資料，庚○○亦負責領取詐騙所得，並指示Ｄ
      ○○在其所任職之千越加油站，抄取客戶信用卡卡號、有
      效日期及認證號碼等信用卡資料，應可認定。
（三）又被告等人詐騙支出分擔及利益分配方式，業據證人即共
      同被告戊○○於警詢中證稱：我幫吳柏修奇摩拍賣帳號認
      證信用卡資料，他有時候會拿2 、3000元給我，我自己做
      奇摩拍賣帳號申請及認證、刊登奇摩拍賣商品資料、並接
      聽被詐騙人打來電話時，有關詐騙所得拆帳部分，如果是
      吳柏修跟我互相提供信用卡資料、人頭電話、人頭帳簿，
      就照行情給對方，信用卡資料1000至2000元、人頭電話10
      00至1500元、人頭帳簿10000 元，如果是Ｍ○○、庚○○
      、Ｃ○○提供信用卡資料、人頭電話、人頭帳簿，我跟他
      們各出一半的錢，也和他們平分詐騙所得等語（警一卷第
      74至76頁）。證人即共同被告辰○○於警詢中證稱：詐騙
      所需購買的人頭帳戶、人頭電話、信用卡資料的費用都是
      我跟吳柏修一起出的，一人出一半，詐騙所得也是我和吳
      柏修一人一半，我從吳柏修那裡拿到的詐騙所得差不多有
      20幾萬等語（警一卷第6 頁）。證人即共同被告Ｂ○○於
      警詢中證稱：詐騙所需購買人頭帳戶、人頭電話、信用卡
      資料及房屋租賃費用皆由吳柏修及辰○○平分支出，詐騙
      所得也由吳柏修及辰○○平分，我自己則由吳柏修不定期
      給我零用錢花用，迄今我大約分得10餘萬元（警一卷第53
      至54頁）。證人即共同被告庚○○於偵查中證稱：我每找
      一份信用卡，吳柏修給我1000元，我與Ｄ○○平分每人各
      500 元，金融卡10000 元，我付給小魚8000元，中間賺20
      00元，電話卡2500元，我給罐頭2000到2300元等語（偵一
      卷第13頁）。證人即共同被告Ｄ○○於偵查中證稱：我幫
      庚○○抄了70至80組信用卡資料，他每組給我500 元，共
      給我約8000元等語（偵一卷第215 頁）。足見若該次由吳
      柏修申請之帳號進行詐騙，其詐騙支出及所得均與辰○○
      平分，庚○○取得每份金融帳戶、電話卡、信用卡資料分
      別2000元、200 至500 元、500 元之價差，Ｄ○○分得每
      份信用卡資料500 元之價差，Ｂ○○則由吳柏修不定期給
      予零用金，而若該次由戊○○申請之帳號進行詐騙，其詐
      騙支出及所得均與該次提供金融帳戶、電話卡、信用卡資
      料之Ｍ○○、庚○○、Ｃ○○平分。又若戊○○幫吳柏修
      作帳號認證，則獲取2000至3000元之利益，且彼此間以取
      得金融帳戶、電話卡、信用卡資料之原價，相互提供使用
      以遂行詐騙犯行，是上開之人均從其等分工之詐騙行為中
      獲有利益，應甚明確。
（四）按共同實施犯罪行為之人，在合同意思範圍以內，各自分
      擔犯罪行為之一部，相互利用他人之行為，以達其犯罪之
      目的者，即應對於全部所發生之結果，共同負責；且共同
      正犯之意思聯絡，原不以數人間直接發生者為限，即有間
      接之聯絡者，亦包括在內。參諸證人即共犯吳柏修於警詢
      中證稱：我有時候會請戊○○幫忙登入詐騙帳號回答買家
      留下的問與答，在我沒有人頭帳戶可以讓買家匯款時，會
      向戊○○共用一個人頭帳戶，戊○○如果沒有人頭帳戶可
      以讓買家匯款時，也會向我共用一個人頭帳戶，我與戊○○共用人頭帳戶沒有拆帳等語（警一卷第30至31頁）；被
      告戊○○於原審準備程序中自陳：我96年11月、12月有幫
      吳柏修找信用卡、人頭帳戶、電話卡等語（原審一卷第83
      頁），並於警詢中證稱：97年1 月間我做奇摩拍賣帳號申
      請及認證、刊登奇摩拍賣商品資料，詐騙所使用之Yahoo
      奇摩帳號都是吳柏修打電話跟我講的，我再進入Yahoo 奇
      摩拍賣網站，利用「地區」及「拍賣商品類別」尋找該帳
      號，因為吳柏修一個帳號會刊登好幾筆賣場，所以我很容
      易就找到他告訴我的帳號，另外密碼都是aa123456，所以
      都不用特別去記憶或記錄在便條紙上，若詐騙拍賣網站是
      我刊登的話，那該賣場的詐騙電話就是由我接聽，如果我
      沒有詐騙成功，吳柏修就會叫我把電話交給他，換他來講
      ，一開始和吳柏修配合時，若詐騙有得手，是由吳柏修前
      往提款機提領，後來庚○○提供我信用卡資料、人頭電話
      、人頭帳簿時，是由庚○○前往提款機提領，而Ｃ○○、
      Ｍ○○提供我信用卡資料、人頭電話、人頭帳簿時，仍然
      是由吳柏修前往提款機提領等語（警一卷第76頁，警二卷
      第63、65頁）等語，被告Ｃ○○於原審準備程序中自陳：
      我於96年11月、12月份將吳世綸拿給我的帳戶提供給戊○○，我知道這是用來詐騙使用等語（原審一卷第248 頁）
      ，被告Ｂ○○於偵查中自陳：我於96年11月知道吳柏修在
      詐騙，我於96年12月起與吳柏修、辰○○住在一起，我有
      載吳柏修去網咖及去領錢等語（偵一卷第17頁），被告辰
      ○○於偵查中自陳：我與吳柏修97年1 月認識，參與他的
      詐騙集團，我負責幫他找信用卡、電話卡、金融卡資料等
      語（偵一卷第11頁），被告庚○○於原審準備程序中自陳
      ：我在97年1 月開始販賣信用卡資料、人頭帳戶、電話卡
      資料給吳柏修他們等語（原審一卷第83頁），被告Ｄ○○
      於原審準備程序中自陳：我在97年1 月份提供信用卡資料
      7 、80份給庚○○等語（原審一卷第248 頁）。至於被告
      Ｍ○○之部分，Ｍ○○供稱: 戊○○曾經打電話拜託我幫
      他找金融帳戶給他，我印象中曾幫他找過兩本，詳細數目
      我忘了，不過我都叫他們自己連絡，我把戊○○電話號碼
      留給要賣金融帳戶的賣家自行去連繫；我有拿1 本人頭帳
      戶給吳柏修，我只是轉交，我有拿1 萬元轉交給那個賣簿
      子的人等語（警卷第147-149 頁、原審一卷第244-249 頁
      ），而證人即共同被告戊○○於警詢時供稱: Ｍ○○我知
      道他有提供信用卡資料、人頭電話、人頭帳簿等語（警卷
      第72 -77頁），於原審審理時供稱: 97年2 月份跟Ｍ○○
      合作，我就請Ｍ○○去找信用卡、人頭帳戶、電話卡，在
      那段期間找到1 本人頭帳戶，後來吳柏修有買這1 本等語
      （原審卷第81-85 頁），戊○○於本院審理時仍供稱: 與
      Ｍ○○從97年1 或2 月間開始合作，到底1 月或2 月現在
      記憶模糊，已經忘記等語，是應認被告Ｍ○○係從97年2
      月間起，加入吳柏修為首之網路詐欺集團，而被告戊○○
      、Ｂ○○、Ｃ○○係自96年12月起，辰○○、庚○○、Ｄ
      ○○則自97年1 月起，加入吳柏修為首之網路詐欺集團，
      是渠等自其各自加入集團後彼此間，以及與吳柏修之間，
      既有如前述之行為分工、支出分擔及利益分配模式，是無
      論渠等之犯意聯絡為直接發生或間接發生，均應認自渠等
      加入上開以吳柏修為首之網路詐騙集團起，就附表一所示
      之詐欺行為，各自有其分工，而處於相互支援、供應彼此
      所需之地位，而相互利用他人之行為，以達共同詐欺之目
      的，無論庚○○、Ｃ○○、Ｍ○○、Ｂ○○、辰○○、Ｄ
      ○○係直接或間接受吳柏修或戊○○之指示取得存摺、提
      款卡、電話SI M卡及信用卡資料，均屬該詐騙集團分工模
      式之一環，並無所謂各自獨立為詐騙行為，或僅居於幫助
      詐欺地位之可言，應各自渠等參與時點起，均負共同正犯
      之責。
（五）另被告乙○○提供吳經國所申請如附表一編號32之門號00
      00000000號SIM 卡予戊○○，而戊○○所屬上開詐欺集團
      持以詐騙附表一編號32被害人宇○○之事實，業據證人即
      被害人宇○○如附表一編號32證據欄所示警詢中證述其遭
      網路詐騙之情節屬實，及證人吳經國於警詢中證述其將申
      辦之上開門號SIM 卡交予乙○○乙情在卷（偵三卷第7 至
      9 頁），且有上開門號之通聯調閱查詢單足佐（偵三卷第
      20至25頁），並有如附表一編號32證據欄所示之帳戶交易
      明細、匯款申請書、相關網路得標頁面及附卷可參。且被
      告乙○○亦於警詢中自陳：我知道男朋友戊○○從事網路
      拍賣詐欺之犯罪等語（警一卷第115 頁），足認被告乙○○提供上開門號SIM 卡予戊○○係基於幫助詐欺取財之犯
      意而為，其上開幫助詐欺取財犯行，已堪認定。
（六）公訴及併案意旨雖認被告乙○○上開行為應構成詐欺取財
      罪之共同正犯，惟按刑法上之幫助犯，係對於犯罪與正犯
      有共同之認識，而以幫助之意思，對於正犯資以助力，而
      未參與實施犯罪之行為者而言（最高法院75年度臺上字第
      1509號、84年度臺上字第5998號、88年度臺上字第1270號
      判決參照）；是以如未參與實施犯罪構成要件之行為，且
      係出於幫助之意思提供助力，即屬幫助犯，而非共同正犯
      。被告乙○○雖提供吳經國所申請門號0000000000號SIM
      卡供戊○○作為詐欺取財聯絡使用，惟被告單純提供SIM
      卡供人使用之行為，並不等同於向被害人施以欺罔之詐術
      行為，且參諸本件其他共同被告於警詢及偵查中均未敘及
      乙○○有何參與詐欺取財之行為分工，亦無證據證明被告
      曾參與該次詐欺取財犯行之構成要件行為，被告上開所為
      ，顯僅對於詐欺集團成員遂行詐欺取財犯行資以助力，自
      應論以幫助犯，公訴及併案意旨容有誤會，併此敘明。
（七）此外，並有匯出匯款回條、匯款收執聯、匯款執據、匯款
      委託書、匯款申請書、存款憑條、交易明細表、受理刑事
      案件報案三聯單、受理各類案件紀錄表、內政部警政署反
      詐騙諮詢專線紀錄表、存摺資料及通訊監察書、監察電話
      譯文表等件在卷可稽，足證被害人癸○○、戌○○等人遭
      詐騙之前開款項，確係匯入如附表一編號所示之人頭帳戶
      內，是該等帳戶確有供詐騙集團作為實施詐欺犯行之用無
      訛。此外，復有扣案證物可資佐證，足認被告等人之自白
      與事實相符，本件事證明確，被告等犯行均堪認定。
二、核被告戊○○、Ｂ○○、Ｃ○○就附表一所為，被告辰○○
    、庚○○、Ｄ○○就附表一編號6 至37所為，被告Ｍ○○就
    附表一編號13至20、22至29、31至32、35所為，均係犯刑法
    第339 條第1 項之詐欺取財罪。被告乙○○就附表一編號32
    所為，係犯刑法第30條第1 項、第339 條第1 項之幫助詐欺
    取財罪，依刑法第30條第2 項幫助犯之規定，減輕其刑。被
    告戊○○、Ｂ○○、Ｃ○○與共犯吳柏修，就附表一編號1
    至5 之犯行，被告戊○○、Ｂ○○、Ｃ○○、辰○○、庚○○、Ｄ○○，就附表一編號6 至37之犯行，被告Ｍ○○就附
    表一編號編號13至20、22至29、31至32、35之犯行與共犯吳
    柏修以及其被告戊○○、Ｂ○○、Ｃ○○、辰○○、庚○○
    、Ｄ○○各人相互間之間，均互有犯意聯絡及行為分擔，應
    論以共同正犯。其等上開詐欺取財犯行，犯意各別，行為互
    殊，應予分論併罰。
三、維持原判部分:
    原審認被告Ｍ○○涉犯表二編號13至20、22至29、31至32、
    35詐欺取財罪；戊○○、Ｂ○○、Ｃ○○涉犯如附表二所示
    詐欺取財罪；被告辰○○、庚○○、Ｄ○○涉犯如附表二編
    號6 至37所示之詐欺取財罪以及被告乙○○所犯幫助詐欺取
    財罪，均犯行明確，並審酌被告等人就出售、收購帳戶、電
    話卡部分，雖僅係將帳戶、電話卡收購或交予他人使用，或
    並無參與全部詐欺被害人之行為，且雖非處於主導地位，惟
    被害人因詐欺集團之運作，即造成財物之損失，被告等人之
    行為，正係助長社會詐欺取財歪風，並使國家對於詐欺集團
    成員追訴與處罰困難之主因，其行為觀之似微，思之則深具
    可責性；另被告乙○○僅係協助交付電話卡，犯罪情節較為
    輕微；惟其行為對社會治安亦非毫無影響，且被告犯後坦然
    認錯，態度均稱良好等一切情狀，顯見良心未泯，尚無潛在
    之危險性格。認為就被告8 人之犯行，各判處如附表二所示
    之刑罰已足收警惕之效，並就扣案附表三所示SIM 卡及手機
    等物，均係被告所有、用以互相聯絡或詐騙被害人所用而諭
    知沒收，亦已逐一說明理由；核其認事、用法、量刑均無違
    背法定刑之規定，亦無顯然不當之情形，尚難指為違法。公
    訴人以原審對被告等8 人上開犯行，量刑過輕為由，提起上
    訴。公訴人之上訴無理由，而被告Ｍ○○就此有罪部分之犯
    行則以量刑過重為由提起上訴，均無理由，均應予駁回。
四、撤銷改判部分:
    原審對被告Ｍ○○據以論罪科刑，固非無見，惟認定被告Ｍ
    ○○係自97年1 月間起即已加入該詐欺集團並且亦犯有附表
    二編號6 至12、21、30、33至34、36至37所示之詐欺取財罪
    ，尚與事實不符（如後述），被告Ｍ○○上訴就附表二編號
    6 至12、21、30、33至34、36至37所示部分否認犯罪，為有
    理由，公訴人上訴認原審量刑不當，雖無理由，然原判決就
    附表二編號6 至12、21、30、33至34、36至37所示之詐欺取
    財罪既有上述可議，自應由本院就該部分予以撤銷改判，爰
    審酌被告Ｍ○○正值壯年，身強體壯，竟不思循正當途徑工
    作以換取金錢，為滿足一己慾望，加入詐欺集團，與其他多
    位涉世未深之人一同詐騙他人財物，受騙人數甚多，復使社
    會上人與人之間的信任感蕩然無存，危害交易秩序與社會治
    安。並考量Ｍ○○並非擔任詐欺集團樞鈕之角色，亦無親自
    延攬涉世未深之人進入該詐欺集團之大染缸而留下犯罪前科
    之紀錄，及考量其所為對社會造成之影響、被害人所受之損
    害，兼衡其犯罪動機、目的、手段及其犯後態度等一切情狀
    ，爰分別量處相同於原審之如主文第4 項所示之刑，並分別
    諭知易科罰金之折算標準，並定其應執行之刑，以資懲儆。
    又按現行刑法第41條第2 項，關於數罪併罰，數宣告刑均得
    易科罰金，而定應執行之刑逾6 個月者，排除適用同條第1
    項得易科罰金之規定部分，因與憲法第23條規定有違，並與
    司法院釋字第366 號解釋意旨不符，應自98年6 月19日司法
    院釋字第662 號解釋公布之日起失其效力（釋字第662 號解
    釋參照），被告所犯上開各罪所處之刑，均得易科罰金，雖
    經本院定應執行之刑逾6 個月，仍應諭知易科罰金之折算標
    準，附此敘明。扣案如附表三所示之物，編號1 ：三星行動
    電話1 支（含SIM 卡門號0000000000），為共犯吳柏修所有
    ，係供本件犯罪使用，業據其於警詢中供陳在卷，並有上開
    門號之通訊監察譯文附卷足憑，編號2 ：易力信行動電話1
    支（含SIM 卡門號0000000000）、筆記簿1 本、便條紙8 張
    ，為被告戊○○所有，係供本件犯罪使用，業據其於警詢中
    供陳在卷，並有上開門號之通訊監察譯文附卷足憑；編號3
    ：行動電話1 支（含SIM 卡門號0000000000），為被告Ｃ○○所有，供本件犯罪使用，業據其於警詢中供陳在卷，並有
    上開門號之通訊監察譯文附卷足憑；NOKIA 行動電話1 支（
    含SIM 卡門號0000000000），為被告辰○○所有，係供本件
    犯罪使用，業據其於警詢中供陳在卷，並有上開門號之通訊
    監察譯文附卷足憑，均應依刑法第38條第1 項第2 款規定分
    別在其等所犯各該罪刑項下宣告沒收，依共犯責任共同分擔
    之理論，併沒收之，至扣案如附表四所示之物除前述之物外
    ，並無證據證明係供本件犯罪或預備供本件犯罪所用，或非
    被告所有之物，爰不予以宣告沒收。
《貳》、撤銷改判無罪部分:
一、公訴意旨另以：被告Ｍ○○以吳柏修為首，在雅虎奇摩拍賣
    網站上進行詐騙，由吳柏修、戊○○等人負責主要拍賣帳號
    之申請認證、刊登拍賣商品訊息、接聽買家電話、刊登拍賣
    商品訊息、蒐集詐騙所需之存摺、提款卡、電話SIM 卡及信
    用卡資料，提領詐騙所得及指揮詐騙分工，Ｍ○○自97年1
    月間起加入上開詐騙集團，提供帳戶存摺給上開詐騙集團，
    由吳柏修、戊○○等與買家聯絡後，利用該金融帳戶資料作
    為與網路買家交易匯款使用，其等均無交付拍賣商品之真意
    ，卻仍由吳柏修、戊○○透過前開拍賣帳號刊登拍賣3C產品
    、油票、禮券等商品之訊息，向不特定之網路交易人詐稱得
    競標取得拍賣之商品，致附表一編號6 至12、21、30、33至
    34、36至37所示之人因見上開拍賣物品網頁及照片，誤信確
    有上述貨品出售予以競標得標後，吳柏修、戊○○復與買家
    聯絡，致買家陷於錯誤而將拍定款匯至吳柏修、戊○○指定
    之匯款帳戶內，，並由吳柏修、戊○○分配詐騙所得，因認
    被告Ｍ○○就上開部分亦涉犯詐欺取財罪等語。
二、按犯罪事實應依證據認定之，無證據不得認定犯罪事實；不
    能證明被告犯罪者，應諭知無罪之判決，刑事訴訟法第154
    條第2 項、第301 條第1 項分別定有明文。次按事實之認定
    ，應憑證據，如未能發現相當證據，或證據不足以證明，自
    不能以推測或擬制之方法，以為裁判基礎。且刑事訴訟上證
    明之資料，無論其為直接證據或間接證據，均須達於通常一
    般人均不致於有所懷疑，而得確信其為真實之程度，始得據
    為有罪之認定，若其關於被告是否犯罪之證明未能達此程度
    ，而有合理性懷疑之存在，致使無從形成有罪之確信，根據
    「罪證有疑，利於被告」之證據法則，即不得遽為不利於被
    告之認定。又按檢察官就被告犯罪事實，應負舉證責任，並
    指出證明之方法，刑事訴訟法第161 條第1 項定有明文。因
    此，檢察官對於起訴之犯罪事實，應負提出證據及說服之實
    質舉證責任。倘其所提出之證據，不足為被告有罪之積極證
    明，或其指出證明之方法，無從說服法院以形成被告有罪之
    心證，基於無罪推定之原則，自應為被告無罪判決之諭知（
    最高法院40年臺上字第86號、76年臺上字第4986號、92年臺
    上字第128 號判例要旨參照）。
三、訊據被告Ｍ○○堅決否認有上述原審判決附表一編號6至12
    、21、30、33至34、36至37所示之詐欺犯行，辯稱: 上開詐
    行發生之時機，均在伊加入該集團之前，被害人之匯款行為
    在伊已加入前所為，與伊無關 等語。經查：
（一）被告Ｍ○○係自97年2 月起加入以吳柏修為首之網路詐欺
      集團之事實，已據共同被告戊○○警詢、原審、本院審理
      時陳述明確，而共同被告間，本僅就其有犯意聯絡之行為
      負責，被告Ｍ○○對於公訴人所指詐騙附表一編號6 至12
      、21、30、33至34、36至37所示之詐欺取財犯行，因在被
      告Ｍ○○加入該詐騙集團之前，其等當時既未參與該部犯
      行，與其他被告間並無犯意聯絡或行為分擔，自無須負共
      同正犯之責。
（二）另參諸其他共同被告即證人Ｂ○○、辰○○、庚○○或共
      犯吳柏修於警、偵訊、原審、本院審訊時中均未敘及被告
      Ｍ○○有何參與本件附表一編號6 至12、21、30、33至34
      、36至37所示之詐欺集團之行為分工。復觀卷附監聽譯文
      ，其等對話之內容，或閒談，或為戊○○轉述，並無提及
      被告Ｍ○○有何參與本件附表一編號6 至12、21、30、33
      至34、36至37所示之詐騙之情事，可見被告Ｍ○○就附表
      一編號6 至12、21、30、33至34、36至37之犯行確無參與
      分工或分受詐得利益之情事，又卷內亦查無其他證據足證
      被告Ｍ○○有參與附表一編號6 至12、21、30、33至34、
      36至37之犯行或與其他被告間就該部分有犯意聯絡或行為
      分擔，自無就該部份之犯行成立共同正犯之餘地。公訴人
      所指被告Ｍ○○涉嫌附表一編號6 至12、21、30、33至34
      、36至37所示詐欺犯行，所為訴訟上之證明，均未達到通
      常一般之人均不會有任何懷疑，而得確信被告犯行之真實
      程度，自無從說服本院形成有罪之心證。此外，復查無其
      他積極證據足認被告確有公訴人所指前揭犯行，該部分犯
      罪尚屬不能證明，原審不查，就該部分逕予論罪科刑，即
      有未洽，被告Ｍ○○上訴否認附表一編號6 至12、21、30
      、33至34、36至37所示詐欺犯行，為有理由，應由本院就
      該部分予以撤銷，改諭知無罪之判決，用符法制。
據上論斷，應依刑事訴訟法第368條、第369條第1項前段、第364
條、第299 條第1 項前段、第301 條第1 項，刑法第28條、第30
條、第339 條第1 項、第41條第1 項前段、第51條第5 款、第38
條第1 項第2 款，刑法施行法第1 條之1 ，判決如主文。
本案經檢察官鄭銘謙到庭執行職務。
中    華    民    國    98    年    12    月    22    日
              刑事第六庭    審判長法  官  王憲義
                                  法  官  邱永貴
                                  法  官  簡志瑩
以上正本證明與原本無異。
不得上訴。
中    華    民    國    98    年    12    月    22    日
                                  書記官  吳新貞
附錄本判決論罪科刑法條：
中華民國刑法第339條第1 項
意圖為自己或第三人不法之所有，以詐術使人將本人或第三人之
物交付者，處5 年以下有期徒刑、拘役或科或併科1 千元以下罰
金。
附表一
┌─┬───┬────┬───────┬──────┬───────┬────┬───────┐
│編│被害人│時   間 │詐騙雅虎帳號  │詐騙行動電話│詐騙銀行帳號  │詐騙商品│ 證據及出處   │
│號│      │        │              │            │              │及金額  │              │
├─┼───┼────┼───────┼──────┼───────┼────┼───────┤
│1 │辛○○│96年12月│不詳          │0000000000  │00000000000000│新光三越│1.辛○○警詢  │
│  │      │4 日12時│              │            │146           │禮券    │（警二卷P626）│
│  │      │54分許  │              │            │              │45580元 │2.匯款執據（警│
│  │      │        │              │            │              │        │  二卷P628）  │
│  │      │        │              │            │              │        │3.匯入帳戶之交│
│  │      │        │              │            │              │        │易明細（院一卷│
│  │      │        │              │            │              │        │  P219）      │
├─┼───┼────┼───────┼──────┼───────┼────┼───────┤
│2 │Ａ○○│96年12月│lohobuol      │0000000000  │00000000000000│筆記型電│1.Ａ○○警詢  │
│  │      │6日21時 │              │            │74776         │腦      │（警一卷P251）│
│  │      │45分許、│              │            │              │60000元 │2.ATM轉帳交易 │
│  │      │96年12月│              │            │              │        │  明細表2張   │
│  │      │7日12時 │              │            │              │        │（警一卷P253）│
│  │      │50分。  │              │            │              │        │3.匯入帳戶之交│
│  │      │        │              │            │              │        │  易明細（警二│
│  │      │        │              │            │              │        │  卷P455）    │
├─┼───┼────┼───────┼──────┼───────┼────┼───────┤
│3 │子○○│96年12月│lohobuol      │0000000000  │00000000000000│電視    │1.子○○警詢  │
│  │      │6 日21時│              │            │74776         │22961元 │（警一卷P254）│
│  │      │55分及同│              │            │              │        │2.ATM轉帳交易 │
│  │      │時57分。│              │            │              │        │  明細表2張   │
│  │      │        │              │            │              │        │（警一卷P256）│
│  │      │        │              │            │              │        │3.匯入帳戶之交│
│  │      │        │              │            │              │        │  易明細（警二│
│  │      │        │              │            │              │        │  卷P455）    │
├─┼───┼────┼───────┼──────┼───────┼────┼───────┤
│4 │Ｇ○○│96年12月│lohobuol      │0000000000  │00000000000000│筆記型電│1.Ｇ○○警詢  │
│  │      │7 日14時│              │            │74776         │腦      │（警一卷P257）│
│  │      │7 分許。│              │            │              │20500元 │2.ATM轉帳交易 │
│  │      │        │              │            │              │        │ 明細表（警一 │
│  │      │        │              │            │              │        │ 卷P259）     │
│  │      │        │              │            │              │        │3.匯入帳戶之交│
│  │      │        │              │            │              │        │  易明細（警二│
│  │      │        │              │            │              │        │  卷P455）    │
├─┼───┼────┼───────┼──────┼───────┼────┼───────┤
│5 │酉○○│96年12月│yooarookho    │0000000000  │00000000000000│筆記型電│1.酉○○警詢  │
│  │      │7日9時30│              │            │53654         │腦      │（警一卷P260）│
│  │      │分許。  │              │            │              │54500 元│2.匯款申請書  │
│  │      │        │              │            │              │        │（警一卷P262）│
│  │      │        │              │            │              │        │3.匯入帳戶之交│
│  │      │        │              │            │              │        │  易明細（警二│
│  │      │        │              │            │              │        │  卷P455）    │
├─┼───┼────┼───────┼──────┼───────┼────┼───────┤
│6 │黃○○│97年1月7│towarooma     │0000000000  │00000000000000│筆記型電│1.黃○○警詢  │
│  │      │日11時47│              │            │13987         │腦      │（警一卷P264）│
│  │      │分許。  │              │            │              │20000元 │2.ATM轉帳交易 │
│  │      │        │              │            │              │        │ 明細表（警一 │
│  │      │        │              │            │              │        │ 卷P267）     │
│  │      │        │              │            │              │        │3.匯入帳戶之交│
│  │      │        │              │            │              │        │  易明細（警二│
│  │      │        │              │            │              │        │  卷P458）    │
├─┼───┼────┼───────┼──────┼───────┼────┼───────┤
│7 │王董慧│97年1月7│towarooma     │0000000000  │00000000000000│筆記型電│1.王董慧警詢  │
│  │      │日12時23│              │            │405           │腦      │（警一卷P268）│
│  │      │分許。  │              │            │              │28000元 │2.ATM轉帳交易 │
│  │      │        │              │            │              │        │ 明細表（警一 │
│  │      │        │              │            │              │        │ 卷P271）     │
│  │      │        │              │            │              │        │3.得標頁面列印│
│  │      │        │              │            │              │        │（警一卷P272）│
│  │      │        │              │            │              │        │4.匯入帳戶之交│
│  │      │        │              │            │              │        │  易明細（警二│
│  │      │        │              │            │              │        │  卷P462）    │
├─┼───┼────┼───────┼──────┼───────┼────┼───────┤
│8 │未○○│97年1月 │1.qwe8626     │0000000000  │00000000000000│筆記型電│1.未○○警詢  │
│  │      │10日15時│2.bosco9564   │            │61012         │腦      │（警一卷P274）│
│  │      │18分許。│              │            │              │27000元 │2.轉帳交易明細│
│  │      │        │              │            │              │        │（警一卷P276）│
│  │      │        │              │            │              │        │3.匯入帳戶之交│
│  │      │        │              │            │              │        │  易明細（警二│
│  │      │        │              │            │              │        │  卷P465）    │
├─┼───┼────┼───────┼──────┼───────┼────┼───────┤
│9 │壬○○│97年1月 │ppl3636tw     │0000000000  │00000000000000│筆記型電│1.壬○○警詢  │
│  │      │15日15時│              │            │330           │腦      │（警一卷P277）│
│  │      │52分許。│              │            │              │30000元 │2.ATM轉帳交易 │
│  │      │        │              │            │              │        │ 明細表（警一 │
│  │      │        │              │            │              │        │ 卷P279）     │
│  │      │        │              │            │              │        │3.匯入帳戶之交│
│  │      │        │              │            │              │        │  易明細（警二│
│  │      │        │              │            │              │        │  卷P467）    │
├─┼───┼────┼───────┼──────┼───────┼────┼───────┤
│10│王昭弘│97年1月1│不詳          │1.0000000000│00000000000000│筆記型電│1.王昭弘警詢  │
│  │      │7日10時 │              │2.0000000000│753           │腦      │（警一卷P280）│
│  │      │45分許。│              │            │              │30000元 │2.ATM轉帳交易 │
│  │      │        │              │            │              │        │ 明細表（警一 │
│  │      │        │              │            │              │        │ 卷P281）     │
├─┼───┼────┼───────┼──────┼───────┼────┼───────┤
│11│己○○│97年1月 │不詳          │0000000000  │00000000000000│筆記型電│1.己○○警詢  │
│  │      │21日13時│              │            │4             │腦      │（警一卷P282）│
│  │      │6分許。 │              │            │              │29000元 │2.匯款資料（警│
│  │      │        │              │            │              │        │ 一卷P285）   │
│  │      │        │              │            │              │        │3.匯入帳戶之交│
│  │      │        │              │            │              │        │  易明細（警二│
│  │      │        │              │            │              │        │  卷P471）    │
├─┼───┼────┼───────┼──────┼───────┼────┼───────┤
│12│Ｋ○○│97年1月 │momzoaazrra   │1.0000000000│00000000000000│筆記型電│1.Ｋ○○警詢  │
│  │      │28日12時│              │2.0000000000│49092         │腦      │（警一卷P288）│
│  │      │59分許。│              │            │              │21000元 │2.匯入帳戶之交│
│  │      │        │              │            │              │        │  易明細（警二│
│  │      │        │              │            │              │        │  卷P474）    │
├─┼───┼────┼───────┼──────┼───────┼────┼───────┤
│13│天○○│97年2月3│noanzauwiso   │0000000000  │00000000000000│筆記型電│1.天○○警詢  │
│  │      │日8時31 │              │            │02400         │腦      │（警一卷P290）│
│  │      │分許。  │              │            │              │30000元 │2.拍賣頁面列印│
│  │      │        │              │            │              │        │（警一卷P291）│
│  │      │        │              │            │              │        │3.匯入帳戶之交│
│  │      │        │              │            │              │        │  易明細（警二│
│  │      │        │              │            │              │        │  卷P477）    │
├─┼───┼────┼───────┼──────┼───────┼────┼───────┤
│14│玄○○│97年2 月│oworkkgo      │0000000000  │00000000000000│筆記型電│1.玄○○警詢  │
│  │      │3日19 時│              │            │02400         │腦      │（警一卷P292）│
│  │      │46分許、│              │            │              │40000 元│2.ATM轉帳交易 │
│  │      │97年2 月│              │            │              │        │  明細表2張   │
│  │      │4日10 時│              │            │              │        │（警一卷P295）│
│  │      │50分許。│              │            │              │        │3.拍賣頁面列印│
│  │      │        │              │            │              │        │（警一卷P296）│
│  │      │        │              │            │              │        │3.匯入帳戶之交│
│  │      │        │              │            │              │        │  易明細（警二│
│  │      │        │              │            │              │        │  卷P477）    │
├─┼───┼────┼───────┼──────┼───────┼────┼───────┤
│15│Ｌ○○│97年2月 │noanzauwiso   │0000000000  │00000000000000│禮券    │1.Ｌ○○警詢  │
│  │      │4日11時 │              │            │881           │10800 元│（警一卷P297）│
│  │      │59 分許 │              │            │              │        │2.ATM轉帳交易 │
│  │      │        │              │            │              │        │ 明細表（警一 │
│  │      │        │              │            │              │        │ 卷P299）     │
│  │      │        │              │            │              │        │3.匯入帳戶之交│
│  │      │        │              │            │              │        │  易明細（警二│
│  │      │        │              │            │              │        │  卷P480）    │
├─┼───┼────┼───────┼──────┼───────┼────┼───────┤
│16│戌○○│97年2月 │nonono74      │0000000000  │00000000000000│SOGO禮券│1.戌○○警詢  │
│  │      │9日15時 │              │            │637           │26400元 │（警一卷P300）│
│  │      │15分許。│              │            │              │        │2.ATM轉帳交易 │
│  │      │        │              │            │              │        │ 明細表（警一 │
│  │      │        │              │            │              │        │ 卷P302）     │
├─┼───┼────┼───────┼──────┼───────┼────┼───────┤
│17│癸○○│97年3 月│dukmican790   │1.0000000000│1.000000000000│行動電話│1.癸○○警詢  │
│  │      │28日13時│              │2.0000000000│  742         │12000 元│（警一卷P303）│
│  │      │許、    │              │            │2.000000000000│        │2.癸○○存摺交│
│  │      │97年4月 │              │            │  460         │        │  易明細（偵一│
│  │      │1日。   │              │            │              │        │  卷P199）    │
├─┼───┼────┼───────┼──────┼───────┼────┼───────┤
│18│Ｅ○○│97年3月 │kokoqizzzp    │0000000000  │000000000000  │液晶電視│1.Ｅ○○警詢  │
│  │      │18日12時│              │            │              │20000元 │（警一卷P307）│
│  │      │32分許。│              │            │              │        │2.匯款申請書  │
│  │      │        │              │            │              │        │（警一卷P309）│
│  │      │        │              │            │              │        │3.拍賣網頁列印│
│  │      │        │              │            │              │        │（警一卷P311）│
│  │      │        │              │            │              │        │4.匯入帳戶之交│
│  │      │        │              │            │              │        │  易明細（院卷│
│  │      │        │              │            │              │        │  P195）      │
├─┼───┼────┼───────┼──────┼───────┼────┼───────┤
│19│巳○○│97年3月 │kokoqizzzp    │0000000000  │00000000000000│筆記型電│1.巳○○警詢  │
│  │      │19日15時│              │            │784           │腦      │（警一卷P312）│
│  │      │許。    │              │            │              │33500元 │2.匯款執據（警│
│  │      │        │              │            │              │        │ 一卷P315）   │
│  │      │        │              │            │              │        │3.匯入帳戶之交│
│  │      │        │              │            │              │        │  易明細（院卷│
│  │      │        │              │            │              │        │  P197）      │
├─┼───┼────┼───────┼──────┼───────┼────┼───────┤
│20│午○○│97年2月 │不詳          │0000000000  │00000000000000│中油油票│1.午○○警詢  │
│  │      │4日12時 │              │            │881           │9000元  │（警一卷P322）│
│  │      │5分 許。│              │            │              │        │2.ATM轉帳交易 │
│  │      │        │              │            │              │        │ 明細表（警一 │
│  │      │        │              │            │              │        │ 卷P326）     │
│  │      │        │              │            │              │        │3.匯入帳戶之交│
│  │      │        │              │            │              │        │  易明細（警二│
│  │      │        │              │            │              │        │  卷P480）    │
├─┼───┼────┼───────┼──────┼───────┼────┼───────┤
│21│地○○│97年1月 │rooeziosi     │0000000000  │00000000000000│液晶電視│1.地○○警詢  │
│  │      │21日20時│              │            │4             │27500元 │（警二卷P621）│
│  │      │03分許。│              │            │              │        │2.網路ATM轉帳 │
│  │      │        │              │            │              │        │  交易明細（警│
│  │      │        │              │            │              │        │  二卷P623）  │
│  │      │        │              │            │              │        │3.匯入帳戶之交│
│  │      │        │              │            │              │        │  易明細（警二│
│  │      │        │              │            │              │        │  卷P471）    │
├─┼───┼────┼───────┼──────┼───────┼────┼───────┤
│22│亥○○│97年4月 │owjojekse154wr│0000000000  │00000000000000│新光三越│1.亥○○警詢  │
│  │      │10日13時│t             │            │662           │禮券    │（警二卷P629）│
│  │      │30分許。│              │            │              │13500元 │2.轉帳交易明細│
│  │      │        │              │            │              │        │（警二卷P634）│
│  │      │        │              │            │              │        │3.得標頁面列印│
│  │      │        │              │            │              │        │（警二卷P633）│
├─┼───┼────┼───────┼──────┼───────┼────┼───────┤
│23│申○○│97年3月 │gale005388    │0000000000  │00000000000000│禮券    │1.申○○警詢  │
│  │      │27日12時│              │            │34742         │9900元  │（警二卷P635）│
│  │      │21分許。│              │            │              │        │2.ATM轉帳交易 │
│  │      │        │              │            │              │        │ 明細表（警二 │
│  │      │        │              │            │              │        │ 卷P638）     │
├─┼───┼────┼───────┼──────┼───────┼────┼───────┤
│24│甲○○│97年3月 │不詳          │0000000000  │00000000000000│新光三越│1.甲○○警詢  │
│  │      │19日13時│              │            │784           │禮券    │（警二卷P639）│
│  │      │5分許。 │              │            │              │9000元  │2.ATM轉帳交易 │
│  │      │        │              │            │              │        │ 明細表（警二 │
│  │      │        │              │            │              │        │ 卷P642）     │
├─┼───┼────┼───────┼──────┼───────┼────┼───────┤
│25│Ｉ○○│97年4月1│dukmican790   │0000000000  │00000000000000│中油油票│1.Ｉ○○警詢  │
│  │      │日9時   │              │            │460           │9000元  │（警二卷P643）│
│  │      │31分許。│              │            │              │        │2.ATM轉帳交易 │
│  │      │        │              │            │              │        │ 明細表（警二 │
│  │      │        │              │            │              │        │ 卷P645）     │
├─┼───┼────┼───────┼──────┼───────┼────┼───────┤
│26│丁○○│97年3月 │不詳          │0000000000  │00000000000000│中油油票│1.丁○○警詢  │
│  │      │31日18時│              │            │460           │18000元 │（警二卷P647）│
│  │      │40分許。│              │            │              │        │2.ATM轉帳交易 │
│  │      │        │              │            │              │        │ 明細表（警二 │
│  │      │        │              │            │              │        │ 卷P650）     │
├─┼───┼────┼───────┼──────┼───────┼────┼───────┤
│27│鄭凱勝│97年3月 │owoirewie1    │0000000000  │00000000000000│筆記型電│1.鄭凱勝警詢  │
│  │      │28日14時│              │            │742           │腦      │（警二卷P651）│
│  │      │30分許。│              │            │              │21800元 │2.匯款憑證（警│
│  │      │        │              │            │              │        │ 二卷P654）   │
├─┼───┼────┼───────┼──────┼───────┼────┼───────┤
│28│Ｊ○○│97年3月 │dukmican790   │0000000000  │00000000000000│行動電話│1.Ｊ○○警詢  │
│  │      │28日14時│              │            │742           │12000元 │（警二卷P655）│
│  │      │21分許。│              │            │              │        │2.ATM轉帳交易 │
│  │      │        │              │            │              │        │ 明細表（警二 │
│  │      │        │              │            │              │        │ 卷P661）     │
├─┼───┼────┼───────┼──────┼───────┼────┼───────┤
│29│寅○○│1.97年2 │noanzauwiso   │0000000000  │1.000000000000│筆記型電│1.寅○○警詢  │
│  │      │ 月3日。│gykovid109    │0000000000  │  02400       │腦      │（警二卷P662）│
│  │      │2.97年2 │              │            │2.000000000000│1.2000元│2.匯款申請書  │
│  │      │ 月4日。│              │            │  94881       │2.29000 │（警二卷P677）│
│  │      │3.97年2 │              │            │3.000000000000│  元    │3.寅○○之存摺│
│  │      │ 月4日。│              │            │  66500       │3.14120 │  交易明細（警│
│  │      │        │              │            │              │  元    │  二卷P682）  │
│  │      │        │              │            │              │        │4.新光銀行轉帳│
│  │      │        │              │            │              │        │  交易明細（警│
│  │      │        │              │            │              │        │  二卷P684）  │
│  │      │        │              │            │              │        │4.匯入帳戶之交│
│  │      │        │              │            │              │        │  易明細（警二│
│  │      │        │              │            │              │        │ 卷P477、480）│
│  │      │        │              │            │              │        │5.得標頁面列印│
│  │      │        │              │            │              │        │（警二卷P668- │
│  │      │        │              │            │              │        │  672、681、  │
│  │      │        │              │            │              │        │  683、685）  │
├─┼───┼────┼───────┼──────┼───────┼────┼───────┤
│30│Ｈ○○│97年1月 │不詳          │0000000000  │00000000000000│筆記型電│1.Ｈ○○警詢  │
│  │      │27日21時│              │            │089           │腦      │（警二卷P687）│
│  │      │15分許。│              │            │              │30000元 │2.交易明細（警│
│  │      │        │              │            │              │        │  二卷P690）  │
├─┼───┼────┼───────┼──────┼───────┼────┼───────┤
│31│楊淳資│97年3月1│black00000000 │0000000000  │00000000000000│行動電話│1.楊淳資警詢  │
│  │      │8日10時 │              │            │9             │10000元 │（警二卷P695）│
│  │      │41分許。│              │            │              │        │2.楊淳資存摺交│
│  │      │        │              │            │              │        │  易（警二卷P │
│  │      │        │              │            │              │        │  697）       │
├─┼───┼────┼───────┼──────┼───────┼────┼───────┤
│32│宇○○│97年3月 │oekrozlamcs   │0000000000  │00000000000000│筆記型電│1.宇○○警詢  │
│  │      │19日15時│              │            │784           │腦      │（警二卷P701）│
│  │      │許。    │              │            │              │37000元 │2.匯款申請書  │
│  │      │        │              │            │              │        │（警二卷P703）│
│  │      │        │              │            │              │        │3.得標頁面列印│
│  │      │        │              │            │              │        │（警二卷P704）│
│  │      │        │              │            │              │        │4.匯入帳戶之交│
│  │      │        │              │            │              │        │易明細（院一卷│
│  │      │        │              │            │              │        │  P197）      │
├─┼───┼────┼───────┼──────┼───────┼────┼───────┤
│33│宙○○│97年1月 │sasapp88      │0000000000  │00000000000000│相機    │1.宙○○警詢  │
│  │      │19日15時│              │            │6             │3000元  │（警二卷P705）│
│  │      │21分許。│              │            │              │        │2.宙○○存摺交│
│  │      │        │              │            │              │        │ 易明細（警二 │
│  │      │        │              │            │              │        │ 卷P708）     │
├─┼───┼────┼───────┼──────┼───────┼────┼───────┤
│34│丙○○│97年1月 │ppl3636tw     │0000000000  │00000000000000│SOGO禮券│1.丙○○警詢  │
│  │      │21日21時│              │            │2             │3000元  │（警二卷P709）│
│  │      │22分許。│              │            │              │        │2.ATM轉帳交易 │
│  │      │        │              │            │              │        │ 明細表（警二 │
│  │      │        │              │            │              │        │ 卷P712）     │
├─┼───┼────┼───────┼──────┼───────┼────┼───────┤
│35│丑○○│97年3月 │kokoqizzzp    │0000000000  │00000000000000│筆記型電│1.丑○○警詢  │
│  │      │16日19時│              │            │9             │腦      │（警二卷P713）│
│  │      │59分許。│              │            │              │30000元 │2.丑○○存摺交│
│  │      │        │              │            │              │        │  易明細（警二│
│  │      │        │              │            │              │        │  卷P715）    │
├─┼───┼────┼───────┼──────┼───────┼────┼───────┤
│36│Ｆ○○│97年1月8│不詳          │0000000000  │00000000000000│筆記型電│1.Ｆ○○警詢  │
│  │      │日15時45│              │            │987           │腦      │（警二卷P716）│
│  │      │分許。  │              │            │              │20000元 │2.匯款執據（警│
│  │      │        │              │            │              │        │ 二卷P718）   │
├─┼───┼────┼───────┼──────┼───────┼────┼───────┤
│37│卯○○│97年1月 │不詳          │0000000000  │00000000000000│中油油票│1.卯○○警詢  │
│  │      │28日12時│              │0000000000  │092           │32040 元│（警二卷P721）│
│  │      │59分許。│              │            │              │        │2.匯款執據（警│
│  │      │        │              │            │              │        │ 二卷P723）   │
│  │      │        │              │            │              │        │3.匯入帳戶之交│
│  │      │        │              │            │              │        │  易明細（警二│                                        │0000000000    │              │        │
│  │      │        │              │            │              │        │  卷P474）    │                                        │              │              │        │
└─┴───┴────┴───────┴──────┴───────┴────┴───────┘                                        │              │              │        │
 附表二
┌──┬──────┬─────────────────────┐
│編號│犯罪事實    │主文                                      │
│    │            │                                          │
├──┼──────┼─────────────────────┤
│1   │附表一編號1 │戊○○共同犯詐欺取財罪，處有期徒刑肆月，如│
│    │            │易科罰金，以新臺幣壹仟元折算壹日，扣案如附│
│    │            │表三編號1 至3 所示之物均沒收。            │
│    │            │Ｂ○○、Ｃ○○共同犯詐欺取財罪，各處有期徒│
│    │            │刑參月，如易科罰金，以新臺幣壹仟元折算壹日│
│    │            │，扣案如附表三所示之物均沒收。            │
├──┼──────┼─────────────────────┤
│2   │附表一編號2 │戊○○共同犯詐欺取財罪，處有期徒刑肆月，如│
│    │            │易科罰金，以新臺幣壹仟元折算壹日，扣案如附│
│    │            │表三編號1 至3 所示之物均沒收。            │
│    │            │Ｂ○○、Ｃ○○共同犯詐欺取財罪，各處有期徒│
│    │            │刑參月，如易科罰金，以新臺幣壹仟元折算壹日│
│    │            │，扣案如附表三所示之物均沒收。            │
├──┼──────┼─────────────────────┤
│3   │附表一編號3 │戊○○共同犯詐欺取財罪，處有期徒刑肆月，如│
│    │            │易科罰金，以新臺幣壹仟元折算壹日，扣案如附│
│    │            │表三編號1 至3 所示之物均沒收。            │
│    │            │Ｂ○○、Ｃ○○共同犯詐欺取財罪，各處有期徒│
│    │            │刑參月，如易科罰金，以新臺幣壹仟元折算壹日│
│    │            │，扣案如附表三所示之物均沒收。            │
├──┼──────┼─────────────────────┤
│4   │附表一編號4 │戊○○共同犯詐欺取財罪，處有期徒刑肆月，如│
│    │            │易科罰金，以新臺幣壹仟元折算壹日，扣案如附│
│    │            │表三編號1 至3 所示之物均沒收。            │
│    │            │Ｂ○○、Ｃ○○共同犯詐欺取財罪，各處有期徒│
│    │            │刑參月，如易科罰金，以新臺幣壹仟元折算壹日│
│    │            │，扣案如附表三所示之物均沒收。            │
├──┼──────┼─────────────────────┤
│5   │附表一編號5 │戊○○共同犯詐欺取財罪，處有期徒刑肆月，如│
│    │            │易科罰金，以新臺幣壹仟元折算壹日，扣案如附│
│    │            │表三所示之物均沒收。                      │
│    │            │Ｂ○○、Ｃ○○共同犯詐欺取財罪，各處有期徒│
│    │            │刑參月，如易科罰金，以新臺幣壹仟元折算壹日│
│    │            │，扣案如附表三所示之物均沒收。            │
├──┼──────┼─────────────────────┤
│6   │附表一編號6 │戊○○共同犯詐欺取財罪，處有期徒刑肆月，如│
│    │            │易科罰金，以新臺幣壹仟元折算壹日，扣案如附│
│    │            │表三所示之物均沒收。                      │
│    │            │Ｂ○○、Ｃ○○、辰○○、庚○○、Ｄ○○共同│
│    │            │犯詐欺取財罪，各處有期徒刑參月，如易科罰金│
│    │            │，以新臺幣壹仟元折算壹日，扣案如附表三所示│
│    │            │之物均沒收。                              │
├──┼──────┼─────────────────────┤
│7   │附表一編號7 │戊○○共同犯詐欺取財罪，處有期徒刑肆月，如│
│    │            │易科罰金，以新臺幣壹仟元折算壹日，扣案如附│
│    │            │表三所示之物均沒收。                      │
│    │            │Ｂ○○、Ｃ○○、辰○○、庚○○、Ｄ○○共同│
│    │            │犯詐欺取財罪，各處有期徒刑參月，如易科罰金│
│    │            │，以新臺幣壹仟元折算壹日，扣案如附表三所示│
│    │            │之物均沒收。                              │
├──┼──────┼─────────────────────┤
│8   │附表一編號8 │戊○○共同犯詐欺取財罪，處有期徒刑肆月，如│
│    │            │易科罰金，以新臺幣壹仟元折算壹日，扣案如附│
│    │            │表三所示之物均沒收。                      │
│    │            │Ｂ○○、Ｃ○○、辰○○、庚○○、Ｄ○○共同│
│    │            │犯詐欺取財罪，各處有期徒刑參月，如易科罰金│
│    │            │，以新臺幣壹仟元折算壹日，扣案如附表三所示│
│    │            │之物均沒收。                              │
├──┼──────┼─────────────────────┤
│9   │附表一編號9 │戊○○共同犯詐欺取財罪，處有期徒刑肆月，如│
│    │            │易科罰金，以新臺幣壹仟元折算壹日，扣案如附│
│    │            │表三所示之物均沒收。                      │
│    │            │Ｂ○○、Ｃ○○、辰○○、庚○○、Ｄ○○共同│
│    │            │犯詐欺取財罪，各處有期徒刑參月，如易科罰金│
│    │            │，以新臺幣壹仟元折算壹日，扣案如附表三所示│
│    │            │之物均沒收。                              │
├──┼──────┼─────────────────────┤
│10  │附表一編號10│戊○○共同犯詐欺取財罪，處有期徒刑肆月，如│
│    │            │易科罰金，以新臺幣壹仟元折算壹日，扣案如附│
│    │            │表三所示之物均沒收。                      │
│    │            │Ｂ○○、Ｃ○○、辰○○、庚○○、Ｄ○○共同│
│    │            │犯詐欺取財罪，各處有期徒刑參月，如易科罰金│
│    │            │，以新臺幣壹仟元折算壹日，扣案如附表三所示│
│    │            │之物均沒收。                              │
├──┼──────┼─────────────────────┤
│11  │附表一編號11│戊○○共同犯詐欺取財罪，處有期徒刑肆月，如│
│    │            │易科罰金，以新臺幣壹仟元折算壹日，扣案如附│
│    │            │表三所示之物均沒收。                      │
│    │            │Ｂ○○、Ｃ○○、辰○○、庚○○、Ｄ○○共同│
│    │            │犯詐欺取財罪，各處有期徒刑參月，如易科罰金│
│    │            │，以新臺幣壹仟元折算壹日，扣案如附表三所示│
│    │            │之物均沒收。                              │
├──┼──────┼─────────────────────┤
│12  │附表一編號12│戊○○共同犯詐欺取財罪，處有期徒刑肆月，如│
│    │            │易科罰金，以新臺幣壹仟元折算壹日，扣案如附│
│    │            │表三所示之物均沒收。                      │
│    │            │Ｂ○○、Ｃ○○、辰○○、庚○○、Ｄ○○共同│
│    │            │犯詐欺取財罪，各處有期徒刑參月，如易科罰金│
│    │            │，以新臺幣壹仟元折算壹日，扣案如附表三所示│
│    │            │之物均沒收。                              │
├──┼──────┼─────────────────────┤
│13  │附表一編號13│戊○○共同犯詐欺取財罪，處有期徒刑肆月，如│
│    │            │易科罰金，以新臺幣壹仟元折算壹日，扣案如附│
│    │            │表三所示之物均沒收。                      │
│    │            │Ｂ○○、Ｃ○○、辰○○、庚○○、Ｄ○○、蘇│
│    │            │家瑞共同犯詐欺取財罪，各處有期徒刑參月，如│
│    │            │易科罰金，以新臺幣壹仟元折算壹日，扣案如附│
│    │            │表三所示之物均沒收。                      │
├──┼──────┼─────────────────────┤
│14  │附表一編號14│戊○○共同犯詐欺取財罪，處有期徒刑肆月，如│
│    │            │易科罰金，以新臺幣壹仟元折算壹日，扣案如附│
│    │            │表三所示之物均沒收。                      │
│    │            │Ｂ○○、Ｃ○○、辰○○、庚○○、Ｄ○○、蘇│
│    │            │家瑞共同犯詐欺取財罪，各處有期徒刑參月，如│
│    │            │易科罰金，以新臺幣壹仟元折算壹日，扣案如附│
│    │            │表三所示之物均沒收。                      │
├──┼──────┼─────────────────────┤
│15  │附表一編號15│戊○○共同犯詐欺取財罪，處有期徒刑肆月，如│
│    │            │易科罰金，以新臺幣壹仟元折算壹日，扣案如附│
│    │            │表三所示之物均沒收。                      │
│    │            │Ｂ○○、Ｃ○○、辰○○、庚○○、Ｄ○○、蘇│
│    │            │家瑞共同犯詐欺取財罪，各處有期徒刑參月，如│
│    │            │易科罰金，以新臺幣壹仟元折算壹日，扣案如附│
│    │            │表三所示之物均沒收。                      │
├──┼──────┼─────────────────────┤
│16  │附表一編號16│戊○○共同犯詐欺取財罪，處有期徒刑肆月，如│
│    │            │易科罰金，以新臺幣壹仟元折算壹日，扣案如附│
│    │            │表三所示之物均沒收。                      │
│    │            │Ｂ○○、Ｃ○○、辰○○、庚○○、Ｄ○○、蘇│
│    │            │家瑞共同犯詐欺取財罪，各處有期徒刑參月，如│
│    │            │易科罰金，以新臺幣壹仟元折算壹日，扣案如附│
│    │            │表三所示之物均沒收。                      │
├──┼──────┼─────────────────────┤
│17  │附表一編號17│戊○○共同犯詐欺取財罪，處有期徒刑肆月，如│
│    │            │易科罰金，以新臺幣壹仟元折算壹日，扣案如附│
│    │            │表三所示之物均沒收。                      │
│    │            │Ｂ○○、Ｃ○○、辰○○、庚○○、Ｄ○○、蘇│
│    │            │家瑞共同犯詐欺取財罪，各處有期徒刑參月，如│
│    │            │易科罰金，以新臺幣壹仟元折算壹日，扣案如附│
│    │            │表三所示之物均沒收。                      │
├──┼──────┼─────────────────────┤
│18  │附表一編號18│戊○○共同犯詐欺取財罪，處有期徒刑肆月，如│
│    │            │易科罰金，以新臺幣壹仟元折算壹日，扣案如附│
│    │            │表三所示之物均沒收。                      │
│    │            │Ｂ○○、Ｃ○○、辰○○、庚○○、Ｄ○○、蘇│
│    │            │家瑞共同犯詐欺取財罪，各處有期徒刑參月，如│
│    │            │易科罰金，以新臺幣壹仟元折算壹日，扣案如附│
│    │            │表三所示之物均沒收。                      │
├──┼──────┼─────────────────────┤
│19  │附表一編號19│戊○○共同犯詐欺取財罪，處有期徒刑肆月，如│
│    │            │易科罰金，以新臺幣壹仟元折算壹日，扣案如附│
│    │            │表三所示之物均沒收。                      │
│    │            │Ｂ○○、Ｃ○○、辰○○、庚○○、Ｄ○○、蘇│
│    │            │家瑞共同犯詐欺取財罪，各處有期徒刑參月，如│
│    │            │易科罰金，以新臺幣壹仟元折算壹日，扣案如附│
│    │            │表三所示之物均沒收。                      │
├──┼──────┼─────────────────────┤
│20  │附表一編號20│戊○○共同犯詐欺取財罪，處有期徒刑肆月，如│
│    │            │易科罰金，以新臺幣壹仟元折算壹日，扣案如附│
│    │            │表三所示之物均沒收。                      │
│    │            │Ｂ○○、Ｃ○○、辰○○、庚○○、Ｄ○○、蘇│
│    │            │家瑞共同犯詐欺取財罪，各處有期徒刑參月，如│
│    │            │易科罰金，以新臺幣壹仟元折算壹日，扣案如附│
│    │            │表三所示之物均沒收。                      │
├──┼──────┼─────────────────────┤
│21  │附表一編號21│戊○○共同犯詐欺取財罪，處有期徒刑肆月，如│
│    │            │易科罰金，以新臺幣壹仟元折算壹日，扣案如附│
│    │            │表三所示之物均沒收。                      │
│    │            │Ｂ○○、Ｃ○○、辰○○、庚○○、Ｄ○○共同│
│    │            │犯詐欺取財罪，各處有期徒刑參月，如易科罰金│
│    │            │，以新臺幣壹仟元折算壹日，扣案如附表三所示│
│    │            │之物均沒收。                              │
├──┼──────┼─────────────────────┤
│22  │附表一編號22│戊○○共同犯詐欺取財罪，處有期徒刑肆月，如│
│    │            │易科罰金，以新臺幣壹仟元折算壹日，扣案如附│
│    │            │表三所示之物均沒收。                      │
│    │            │Ｂ○○、Ｃ○○、辰○○、庚○○、Ｄ○○、蘇│
│    │            │家瑞共同犯詐欺取財罪，各處有期徒刑參月，如│
│    │            │易科罰金，以新臺幣壹仟元折算壹日，扣案如附│
│    │            │表三所示之物均沒收。                      │
├──┼──────┼─────────────────────┤
│23  │附表一編號23│戊○○共同犯詐欺取財罪，處有期徒刑肆月，如│
│    │            │易科罰金，以新臺幣壹仟元折算壹日，扣案如附│
│    │            │表三所示之物均沒收。                      │
│    │            │Ｂ○○、Ｃ○○、辰○○、庚○○、Ｄ○○、蘇│
│    │            │家瑞共同犯詐欺取財罪，各處有期徒刑參月，如│
│    │            │易科罰金，以新臺幣壹仟元折算壹日，扣案如附│
│    │            │表三所示之物均沒收。                      │
├──┼──────┼─────────────────────┤
│24  │附表一編號24│戊○○共同犯詐欺取財罪，處有期徒刑肆月，如│
│    │            │易科罰金，以新臺幣壹仟元折算壹日，扣案如附│
│    │            │表三所示之物均沒收。                      │
│    │            │Ｂ○○、Ｃ○○、辰○○、庚○○、Ｄ○○、蘇│
│    │            │家瑞共同犯詐欺取財罪，各處有期徒刑參月，如│
│    │            │易科罰金，以新臺幣壹仟元折算壹日，扣案如附│
│    │            │表三所示之物均沒收。                      │
├──┼──────┼─────────────────────┤
│25  │附表一編號25│戊○○共同犯詐欺取財罪，處有期徒刑肆月，如│
│    │            │易科罰金，以新臺幣壹仟元折算壹日，扣案如附│
│    │            │表三所示之物均沒收。                      │
│    │            │Ｂ○○、Ｃ○○、辰○○、庚○○、Ｄ○○、蘇│
│    │            │家瑞共同犯詐欺取財罪，各處有期徒刑參月，如│
│    │            │易科罰金，以新臺幣壹仟元折算壹日，扣案如附│
│    │            │表三所示之物均沒收。                      │
├──┼──────┼─────────────────────┤
│26  │附表一編號26│戊○○共同犯詐欺取財罪，處有期徒刑肆月，如│
│    │            │易科罰金，以新臺幣壹仟元折算壹日，扣案如附│
│    │            │表三所示之物均沒收。                      │
│    │            │Ｂ○○、Ｃ○○、辰○○、庚○○、Ｄ○○、蘇│
│    │            │家瑞共同犯詐欺取財罪，各處有期徒刑參月，如│
│    │            │易科罰金，以新臺幣壹仟元折算壹日，扣案如附│
│    │            │表三所示之物均沒收。                      │
├──┼──────┼─────────────────────┤
│27  │附表一編號27│戊○○共同犯詐欺取財罪，處有期徒刑肆月，如│
│    │            │易科罰金，以新臺幣壹仟元折算壹日，扣案如附│
│    │            │表三所示之物均沒收。                      │
│    │            │Ｂ○○、Ｃ○○、辰○○、庚○○、Ｄ○○、蘇│
│    │            │家瑞共同犯詐欺取財罪，各處有期徒刑參月，如│
│    │            │易科罰金，以新臺幣壹仟元折算壹日，扣案如附│
│    │            │表三所示之物均沒收。                      │
├──┼──────┼─────────────────────┤
│28  │附表一編號28│戊○○共同犯詐欺取財罪，處有期徒刑肆月，如│
│    │            │易科罰金，以新臺幣壹仟元折算壹日，扣案如附│
│    │            │表三所示之物均沒收。                      │
│    │            │Ｂ○○、Ｃ○○、辰○○、庚○○、Ｄ○○、蘇│
│    │            │家瑞共同犯詐欺取財罪，各處有期徒刑參月，如│
│    │            │易科罰金，以新臺幣壹仟元折算壹日，扣案如附│
│    │            │表三所示之物均沒收。                      │
├──┼──────┼─────────────────────┤
│29  │附表一編號29│戊○○共同犯詐欺取財罪，處有期徒刑肆月，如│
│    │            │易科罰金，以新臺幣壹仟元折算壹日，扣案如附│
│    │            │表三所示之物均沒收。                      │
│    │            │Ｂ○○、Ｃ○○、辰○○、庚○○、Ｄ○○、蘇│
│    │            │家瑞共同犯詐欺取財罪，各處有期徒刑參月，如│
│    │            │易科罰金，以新臺幣壹仟元折算壹日，扣案如附│
│    │            │表三所示之物均沒收。                      │
│    │            │                                          │
├──┼──────┼─────────────────────┤
│30  │附表一編號30│戊○○共同犯詐欺取財罪，處有期徒刑肆月，如│
│    │            │易科罰金，以新臺幣壹仟元折算壹日，扣案如附│
│    │            │表三所示之物均沒收。                      │
│    │            │Ｂ○○、Ｃ○○、辰○○、庚○○、Ｄ○○共同│
│    │            │犯詐欺取財罪，各處有期徒刑參月，如易科罰金│
│    │            │，以新臺幣壹仟元折算壹日，扣案如附表三所示│
│    │            │之物均沒收。                              │
├──┼──────┼─────────────────────┤
│31  │附表一編號31│戊○○共同犯詐欺取財罪，處有期徒刑肆月，如│
│    │            │易科罰金，以新臺幣壹仟元折算壹日，扣案如附│
│    │            │表三所示之物均沒收。                      │
│    │            │Ｂ○○、Ｃ○○、辰○○、庚○○、Ｄ○○、蘇│
│    │            │家瑞共同犯詐欺取財罪，各處有期徒刑參月，如│
│    │            │易科罰金，以新臺幣壹仟元折算壹日，扣案如附│
│    │            │表三所示之物均沒收。                      │
├──┼──────┼─────────────────────┤
│32  │附表一編號32│戊○○共同犯詐欺取財罪，處有期徒刑肆月，如│
│    │            │易科罰金，以新臺幣壹仟元折算壹日，扣案如附│
│    │            │表三所示之物均沒收。                      │
│    │            │Ｂ○○、Ｃ○○、辰○○、庚○○、Ｄ○○、蘇│
│    │            │家瑞共同犯詐欺取財罪，各處有期徒刑參月，如│
│    │            │易科罰金，以新臺幣壹仟元折算壹日，扣案如附│
│    │            │表三所示之物均沒收。                      │
│    │            │乙○○幫助犯詐欺取財罪，處有期徒刑貳月，如│
│    │            │易科罰金，以新臺幣壹仟元折算壹日。        │
├──┼──────┼─────────────────────┤
│33  │附表一編號34│戊○○共同犯詐欺取財罪，處有期徒刑肆月，如│
│    │            │易科罰金，以新臺幣壹仟元折算壹日，扣案如附│
│    │            │表三所示之物均沒收。                      │
│    │            │Ｂ○○、Ｃ○○、辰○○、庚○○、Ｄ○○共同│
│    │            │犯詐欺取財罪，各處有期徒刑參月，如易科罰金│
│    │            │，以新臺幣壹仟元折算壹日，扣案如附表三所示│
│    │            │之物均沒收。                              │
├──┼──────┼─────────────────────┤
│34  │附表一編號34│戊○○共同犯詐欺取財罪，處有期徒刑肆月，如│
│    │            │易科罰金，以新臺幣壹仟元折算壹日，扣案如附│
│    │            │表三所示之物均沒收。                      │
│    │            │Ｂ○○、Ｃ○○、辰○○、庚○○、Ｄ○○共同│
│    │            │犯詐欺取財罪，各處有期徒刑參月，如易科罰金│
│    │            │，以新臺幣壹仟元折算壹日，扣案如附表三所示│
│    │            │之物均沒收。                              │
├──┼──────┼─────────────────────┤
│35  │附表一編號35│戊○○共同犯詐欺取財罪，處有期徒刑肆月，如│
│    │            │易科罰金，以新臺幣壹仟元折算壹日，扣案如附│
│    │            │表三所示之物均沒收。                      │
│    │            │Ｂ○○、Ｃ○○、辰○○、庚○○、Ｄ○○、蘇│
│    │            │家瑞共同犯詐欺取財罪，各處有期徒刑參月，如│
│    │            │易科罰金，以新臺幣壹仟元折算壹日，扣案如附│
│    │            │表三所示之物均沒收。                      │
├──┼──────┼─────────────────────┤
│36  │附表一編號36│戊○○共同犯詐欺取財罪，處有期徒刑肆月，如│
│    │            │易科罰金，以新臺幣壹仟元折算壹日，扣案如附│
│    │            │表三所示之物均沒收。                      │
│    │            │Ｂ○○、Ｃ○○、辰○○、庚○○、Ｄ○○共同│
│    │            │犯詐欺取財罪，各處有期徒刑參月，如易科罰金│
│    │            │，以新臺幣壹仟元折算壹日，扣案如附表三所示│
│    │            │之物均沒收。                              │
├──┼──────┼─────────────────────┤
│37  │附表一編號37│戊○○共同犯詐欺取財罪，處有期徒刑肆月，如│
│    │            │易科罰金，以新臺幣壹仟元折算壹日，扣案如附│
│    │            │表三所示之物均沒收。                      │
│    │            │Ｂ○○、Ｃ○○、辰○○、庚○○、Ｄ○○共同│
│    │            │犯詐欺取財罪，各處有期徒刑參月，如易科罰金│
│    │            │，以新臺幣壹仟元折算壹日，扣案如附表三所示│
│    │            │之物均沒收。                              │
└──┴──────┴─────────────────────┘
 附表三
┌──┬───────────────────┬───┬────┐
│編號│宣告沒收之扣案物                      │所有人│用途    │
├──┼───────────────────┼───┼────┤
│ 1  │三星行動電話1 支（含SIM卡門號000000000│吳柏修│供本件犯│
│    │4）                                   │      │罪使用  │
├──┼───────────────────┼───┼────┤
│ 2  │易力信行動電話1 支（含SIM 卡門號098934│戊○○│供本件犯│
│    │1736 ） 、筆記簿1 本、便條紙8 張      │      │罪使用  │
├──┼───────────────────┼───┼────┤
│ 3  │行動電話1 支（含SIM 卡門號0000000000）│Ｃ○○│供本件犯│
│    │                                      │      │罪使用  │
├──┼───────────────────┼───┼────┤
│ 4  │NOKIA 行動電話（含SIM 卡門號0000000000│辰○○│供本件犯│
│    │）1 支                                │      │罪使用  │
└──┴───────────────────┴───┴────┘
 附表四
┌──┬───┬────────────────────────┐
│編號│持有人│扣案物                                          │
├──┼───┼────────────────────────┤
│ 1  │吳柏修│信用卡認證資料3 張、郵局金融卡1 張、Anycall 行動│
│    │      │電話（門號0000000000）1 支                      │
├──┼───┼────────────────────────┤
│ 2  │辰○○│電腦（含螢幕鍵盤滑鼠）1 組、LG行動電話（含SIM 卡│
│    │      │門號0000000000）1 支、NOKIA 行動電話（含SIM 卡門│
│    │      │號0000000000）1 支、panasonic 行動電話1 支、易力│
│    │      │信行動電話1 支、郵局金融卡（帳號00000000000000）│
│    │      │1 張。                                          │
├──┼───┼────────────────────────┤
│3   │Ｂ○○│電腦（含螢幕、鍵盤、滑鼠）1 組、music phone 行動│
│    │      │電話1 支（含SIM 卡門號0000000000）、Ｂ○○彰化銀│
│    │      │行存摺1 本、金融卡1 張（帳號00000000000000）、SI│
│    │      │M 卡（門號0000000000）1 枚、SIM 卡（門號00000000│
│    │      │64）1 枚。                                      │
├──┼───┼────────────────────────┤
│4   │戊○○│易力信行動電話1 支（含SIM 卡門號0000000000）、LG│
│    │乙○○│行動電話1 支（含SIM 卡門號0000000000）、行動電話│
│    │      │SIM 卡1 枚、郵局帳簿及提款卡1 組（帳號0000000000│
│    │      │4996）、華南銀行帳簿1 組（帳號000000000000）、渣│
│    │      │打銀行帳簿及提款卡1 組（帳號000000000000）、郵局│
│    │      │提款卡1 張（帳號00000000000000）、郵局提款卡1 張│
│    │      │（帳號000000000000000 ）、筆記簿1 本、便條紙8 張│
│    │      │電腦主機（含螢幕、鍵盤、滑鼠）1 組。            │
├──┼───┼────────────────────────┤
│5   │庚○○│易力信行動電話1 支（含SIM 卡門號0000000000）、臺│
│    │      │灣銀行金融卡1 張（帳號000000000000）。          │
├──┼───┼────────────────────────┤
│6   │Ｍ○○│易力信行動電話1 支（含SIM 卡門號0000000000）、成│
│    │      │功筆記本1 本。                                  │
├──┼───┼────────────────────────┤
│7   │Ｃ○○│行動電話1 支（含SIM 卡門號0000000000）、郵政儲金│
│    │      │金融卡1 張（帳號000000000000000） 、合作金庫金融│
│    │      │卡1 張（帳號0000000000000） 。                  │
└──┴───┴────────────────────────┘


司法院資訊處製作；財團法人民間司法改革基金會備份。
